臺灣桃園地方法院刑事判決　　　　　96年度訴字第230號
公　訴　人　臺灣桃園地方法院檢察署檢察官
被　　　告　甲○○
指定辯護人　本院公設辯護人　林銘宏
上列被告因違反毒品危害防制條例案件，經檢察官提起公訴（95
年度毒偵字第5813號），經本院訊問被告後，被告自白犯罪，檢
察官聲請協商判決，經本院合議庭裁定由受命法官改依簡式審判
程序後為協商判決，本院判決如下：
    主  文
甲○○施用第一級毒品，累犯，處有期徒刑柒月，扣案之第一級
毒品海洛因壹包（含包裝袋，淨重零點零陸公克，空包裝重零點
貳零公克）沒收銷燬，扣案之注射針筒壹支沒收。又施用第二級
毒品，累犯，處有期徒刑肆月。應執行有期徒刑玖月。扣案之第
一級毒品海洛因壹包（含包裝袋，淨重零點零陸公克，空包裝重
零點貳零公克）沒收銷燬，扣案之注射針筒壹支沒收。
    事實及理由
一、犯罪事實：甲○○前於民國91年間因傷害、竊盜等案件，分
    別經本院判處有期徒刑3 月、1 年，合併應執行有期徒刑1
    年1 月確定，甫於94年2 月20日縮短刑期執行完畢。又曾於
    92年間因施用毒品案件，經本院以92年度毒聲字第3113號裁
    定送觀察、勒戒後，認無繼續施用毒品之傾向，於93年2 月
    25日執行完畢釋放，並經臺灣桃園地方法院檢察署檢察官以
    92年毒偵字第2154號、第2961號不起訴處分確定。詎其仍不
    知悛悔，於上開觀察勒戒執行完畢釋放後5 年內，復基於施
    用第一級毒品海洛因之犯意，於95年10月31日晚間8 時許在
    桃園縣八德市○○街33號住處，以針筒注射方式，施用毒品
    海洛因1 次，復另基於施用第二級毒品甲基安非他命之犯意
    ，在上開處所，將甲基安非他命置於玻璃球吸食器內燒烤吸
    食煙霧方式，施用毒品甲基安非他命1 次。嗣於同年11 月1
    日下午2 時30分許，在桃園縣八德市○○街281 巷20號前查
    獲，並扣得其所有第一級毒品海洛因1 包（含包裝袋，淨重
    0.06公克，空包裝重0.20公克）（起訴書誤載為毛重0.24公
    克），復經甲○○同意至上開住處搜索，另扣得已使用過之
    注射針筒1 支，始查悉上情。案經桃園縣政府警察局報告臺
    灣桃園地方法院檢察署檢察官偵查後起訴。
二、本件被告甲○○所犯為死刑、無期徒刑、最輕本刑3 年以上
    有期徒刑以外之罪或高等法院管轄第一審案件以外之罪，經
    被告於準備程序就被訴事實為有罪之陳述，經告知簡式審判
    程序之旨，並聽取被告及檢察官之意見後，經本院合議庭依
    刑事訴訟法第273 條之1 規定，裁定改依簡式審判程序，並
    由受命法官獨任審理，核先敘明。
三、證據：
  (一)被告於本院警詢、檢察官偵訊及本院審理時之自白。
  (二)被告被警查獲後所採集之尿液經送驗結果確呈安非他命類
      陽性反應及鴉片類陽性反應，有臺灣檢驗科技股份有限公
      司濫用藥物陽性尿液檢驗報告、桃園縣政府警察局扣押筆
      錄、被採尿人姓名對照表、扣押物品目錄表各1 紙、內政
      部警政署刑事警察局查獲毒品危害防制條例「毒品」初步
      鑑驗報告單、查獲照片2 幀等在卷可稽。
  (三)扣案之白色粉末1 包送驗後確為第一級毒品海洛因（含包
      裝袋，淨重0.06公克，空包裝重0.20公克），有法務部調
      查局95年11月27日調科壹字第09523041080 號鑑定書在卷
      可稽。
四、本件被告已認罪，經檢察官與被告於準備程序達成協商之合
    意，其合意內容為：被告施用第一級毒品部分，累犯，願受
    科處有期徒刑7 月，被告施用第二級毒品部分，累犯，願受
    科處有期徒刑4 月，應執行有期徒刑9 月。經查，上開協商
    合意並無刑事訴訟法第455 條之1 第1 項所列情形之一，檢
    察官聲請改依協商程序而為判決，本院爰不經言詞辯論，於
    協商合意範圍內為協商判決。
五、附記事項：扣案之白色粉末1 包（含包裝袋，淨重0.06公克
    ，空包裝袋重0.20公克），為第一級毒品海洛因，有法務部
    調查局95年11月27日調科壹字第09523041080 號鑑定書、內
    政部警政署刑事警察局查獲毒品危害防制條「毒品」初步鑑
    驗報告單各1 份在卷可稽，屬違禁物，不論何人所有，均應
    沒收銷燬之（包裝袋因難以與毒品析離，應一同視為毒品而
    沒收銷燬之）。又扣案之注射針筒1 支，為被告所有且供被
    告犯本案施用第一級毒品海洛因所用之物，業據被告供承在
    卷，應依刑法第38條第1 項第2 款規定宣告沒收之。另第一
    級毒品海洛因送驗耗盡部分已滅失而不存在，爰不併予宣告
    沒收銷燬之，附此敘明。
六、應適用之法條：刑事訴訟法第273 條之1 、第455 條之4 第
    2 項、第455 條之8 ，毒品危害防制條例第10條第1 項、第
    2 項、第18條第1 項前段，刑法第11條前段、第47條第1 項
    、第51條第5 款、第38條第1 項第2 款。
七、本判決除有刑事訴訟法第455 條之4 第1 項第1 款、第2 款
    、第4 款、第6 款、第7 款所定情形之一，或違反同條第2
    項規定者外，不得上訴。如有前述得上訴之情形，得自收受
    判決送達之日起10日內，向本院提出上訴書狀，上訴於第2
    審法院。
本案經檢察官柯怡如到庭執行職務。
中　　華　　民　　國　　96　　年　　2　　月　   27    日
                      臺灣桃園地方法院刑事第五庭
                      　　法  官　陳月雯
以上正本證明與原本無異。
　　　　　　　　　　　    書記官　吳瓊英
中　　華　　民　　國　　96　　年　　3 　　月　　2 　　日
附錄本案論罪科刑法條：
毒品危害防制條例第10條
施用第一級毒品者，處 6 月以上 5 年以下有期徒刑。
施用第二級毒品者，處 3 年以下有期徒刑。
